# 应付股利能预提吗

提问人：LUMM01 时间：2015-06-14 17:23:09
根据规定，应付股利入账时点为股东大会，或类似机构决议确定分配的现金股利或利润之日。 但假设对A公司 4 月 10 日股东大会通过了分红方案， 5 月 10 日开始对A公司以 3 月 31 日为基准日财务报表进行清产核资审计，需要预提应付股利吗？

回答人：chenyiwei
因为清产核资基准日仍在股东会通过利润分配决议之日之前，因此在基准日的财务报表中不应预提该项应付股利。但应在财务报表附注中作为基准日后事项予以披露。